VINSENSIUS SUGITO LEIN

+62-81219930886 | vinsensiussugitolein@gmail.com | linkedin.com/in/vinsensiusslein/ Kota Tangerang Selatan, Banten 15310

TENTANG SAYA



Perkenalkan nama saya Vinsen, saat ini berusia 24 tahun. Saat ini saya sedang mencari pekerjaan di bidang *Information Technology* untuk mengembangkan potensi saya dan terus belajar untuk berkontribusi di tempat saya bekerja. Pengalaman dalam bekerja yang saya miliki adalah saya dapat beradaptasi dengan cepat, dapat bekerja dalam tim atau individu, siap bekerja, berpikir kritis, bertanggung jawab.

PENDIDIKAN

Universitas Bunda Mulia, 2018-2022

Fakultas Teknologi dan Desain, S1, Sistem Informasi dengan IPK 3.24/4.00

SMK Pustek Serpong, 2015-2018

Teknik Komputer dan Jaringan

KEMAMPUAN SOFT SKILLS

- Manajemen waktu.
- Komunikasi.
- Problem Solving.
- Logical Thinking.

KEMAMPUAN HARD SKILLS

- Mampu mengoperasikan komputer dengan baik.
- Microsoft office.
 - (Microsoft word, Microsoft power point, Microsoft excel, Miscrosoft Visual Studio).
- *Understand the basics of the language programming.*
 - (HTML, CSS, PHP, VB.Net JavaScript & Python).
- *Understand the basics of the database website.*
 - MySQL database.
 - SQL Server Management Studio (SSMS).
- User Interface Design.
 - (Wireframe, Flowchart).
- Design
 - (Canva, Adobe Lightroom).

PENGALAMAN KERJA

PT. Indah Varia Eka Selaras Posisi: Data Warehouse (PRAKERIN)

Januari 2018 – Maret 2018

- Melakukan konfirmasi barang yang masuk dan keluar gudang.
 - o Melakukan pengecekan stok barang.
- Melakukan konfirmasi pengiriman jumlah barang.
 - o Membuat laporan pengiriman barang.
- Melakukan pembaharuan stok barang gudang.
 - o Melakukan *Update* jumlah stok barang.

Warung Sosial Santa Monika (Wasmon Aplikasi Android) Posisi: IT Support

Januari 2021 – Februari 2022

- Membuat konten *Instagram* Wasmon app.
 - o Memposting konten di Akun Instagram Wasmon.
- Membuat konten banner pada aplikasi.
 - o Mengupload banner pada aplikasi Wasmon.
- Membuat Update broadcast message kepada User pada aplikasi.
 - Melakukan *broadcast message* via *Whatsapp* kepada pengguna Wasmon terkait untuk pembaharuan / perubahan pada aplikasi Wasmon.
- Menjelaskan cara membuat toko dan cara berjualan pada aplikasi kepada *User*.
 - Memberikan tutorial kepada pengguna Wasmon (Mitra dan Konsumen) dalam menggunakan aplikasi Wasmon.

PT. Realta Chakradarma Posisi: *System Development Staff* Realta *Software Factory* (RSF) Februari 2023 – Sekarang

- *Programming* desktop aplikasi Rhapsody *using* VB.Net *language*.
 - o Membuat program desktop aplikasi berdasarkan business process.
 - o Melakukan perbaikkan bug Fixing pada desktop aplikasi.
 - o Melakukan penambahan fitur / menu pada deskstop aplikasi.
 - o Menggunakan dan mengoperasikan SQL Server Mangement Studio (SSMS).

LAMPIRAN

Link Portofolio: https://vinsensleinnn.github.io/vinsensius-sugito-lein-portfolio.github.io/